臺灣臺中地方法院刑事判決　　　　　　　　　　　　　九十年度易字第二八九號
　　公　訴　人　臺灣臺中地方法院檢察署檢察官
　　被　　　告　甲○○
　　選任辯護人　康春田
右列被告因強盜案件，經檢察官提起公訴（九十年度偵字第八一六八號），本院判決
如左：
    主  文
甲○○攜帶兇器竊盜，累犯，處有期徒刑壹年貳月。
    事  實
一、甲○○前於民國八十七年間先後二次均因竊盜罪，經本院分別判處有期徒刑八月
    及一年確定，並接續執行該二有期徒刑，嗣於八十九年四月六日假釋，並於八十
    九年十月十九日假釋期滿執行完畢。詎其猶不知悔改，於九十年二月一日上午約
    七時三十分許送其女兒至其住處附近約五分鐘路程之豐春國小上學後，竟復基於
    為自己不法所之意圖，於九十年二月一日上午七時五十分許，身著白色上衣、黑
    色長褲、頭戴紅色半罩式安全帽，至其前曾任職位於臺中縣豐原市○○路○段三
    五三號之追風汽車旅館，由旅館後門潛入該旅館內，且因甲○○曾在該處工作而
    對內部地形甚為熟悉，乃先至廚房取黃色毛巾一條，以該黃色毛巾遮住口、鼻，
    再持廚房內客觀上足以對人之生命、身體、自由產生危害，可供做兇器使用之水
    果刀乙把於手上，此時適為在旅館內櫃檯處之員工戊○○發現，戊○○乃即偷偷
    跑出櫃檯告知正在隔鄰貴賓室休息之員工張椿松，隔約二十餘秒，不知戊○○已
    發現其行跡之甲○○，隨即手持上述在廚房內取得之水果刀乙把，繞至旅館櫃檯
    處，打開櫃檯未上鎖之抽屜，竊取其內款項計約新台幣（下同）二萬八千元（含
    硬幣），得手後，因張椿松趕至該處並持鐵棍一支走進櫃檯邊，甲○○見狀正欲
    往後退之際，即遭張椿松持鐵棍擊中左手上臂連接背部之部位，甲○○所持之水
    果刀因此掉落，旋甲○○即蹲下以右手拾起業置於現場之球棒一枝，企圖抵擋張
    椿松之攻擊，張椿松隨即又以鐵棍朝甲○○擊打，此時甲○○即舉高其手上之球
    棒抵擋，致使張椿松之鐵棍約擊在甲○○手部部位，甲○○手上之球棒及部分硬
    幣並均因此而掉落地上，甲○○至此又再蹲下，張椿松又即以鐵棍朝甲○○所戴
    之安全帽擊打，於此同時，甲○○又拾起球棒往門口方向跑去，張椿松又自後以
    鐵棍擊打甲○○背部一下，旋甲○○即攜其已竊得之金錢及現場拾起之球棒自櫃
    檯旁之門口逃逸（時間約為該日上午七時五十五分），並即將上述毛巾一條、球
    棒一枝沿路丟棄，復將上開紅色半罩式安全帽、白色上衣、黑色長褲丟棄於附近
    之葫蘆墩圳內。嗣於同日上午八時三十分許，甲○○即至豐原市○○路豐原郵局
    水源支局匯款一萬零八百四十二元至其所有荷商荷蘭銀行股份有限公司臺北分公
    司卡號４４２３─５２２８─６９７９─７６０９號信用卡帳戶；匯款九千四百
    七十六元至其所有美商花旗銀行臺北分行卡號４５６３─１３００─３９０６─
    ７６０４號信用卡帳戶內；匯款四千九百零七元至其所有英商渣打銀行股份有限
    公司臺北分行卡號４５０９─５０１６─００２０─２９０２號信用卡帳戶內。
    嗣甲○○即於同日上午十時許，在臺中縣豐原市○○里○○街二０四號其住處為
    警查獲，並為警將追風汽車旅館之監視錄影帶一捲、甲○○所持掉落在現場之水
    果刀一把、甲○○於逃逸時沿途丟棄之毛巾一條及球棒一枝查扣在案。
二、案經台中縣警察局豐原分局報告臺灣臺中地方法院檢察署檢察官偵查起訴。
    理  由
一、訊據被告甲○○固不否認曾於八十九年七月至九月間在上址追風旅館任職，並從
    事櫃檯職務之事實，惟矢口否認有右揭竊盜犯行，辯稱：案發當日，伊在神岡鄉
    便利商店上大夜班，下班後於上午七點四十幾分許回到家中，伊妻子即叫伊帶小
    孩上學，故伊不可能為右揭竊盜行為。至伊手腕部及背部之傷痕，係伊於案發約
    三、四天前，在便利商店爬貨架時滑下來，背面撞到冰箱之握把所致云云，及扣
    案錄影帶內行竊之人面目並不清晰，證人戊○○、張椿松亦無法確認行竊者即為
    伊等語。惟查，（一）右揭事實，業據被告於九十年二月一日警詢及偵查中坦承
    不諱，核與證人戊○○、張椿松於警偵訊及審理中、證人即案發後負責清點損失
    財物追風汽車旅館員工辛○○於審理中證述之案發經過大致相符，並與證人即參
    與查獲本案之警員蔡癸華於偵審中結證查獲被告之情節相吻合，且經本院勘驗案
    發過程之監視錄影帶屬實，製有勘驗筆錄在卷可憑，復有郵政劃撥單影本三紙、
    案發經過照片七紙及上述之監視錄影帶一捲、毛巾一條及球棒一枝扣案足佐。參
    以，本案係被告行竊後，警察旋即趕至現場，依追風汽車旅館現場環境及該旅館
    員工所述，認係熟悉現場環境之人所為，旋於觀看監視錄影帶後，旅館職員認為
    身材、舉止很像離職員工甲○○，且甲○○住處就在該旅館後面，走路約五分鐘
    路程，員警乃至被告家中詢問被告，已經證人蔡癸華於審理中結證甚詳；且被告
    於為警查獲後，其身上之左手靠近腕部處及背部均有傷痕，其中背部之傷痕更是
    明顯呈現長條狀，核與錄影帶中張椿松曾持鐵棍擊打行竊者背部一下之情節相符
    ，有被告於為警查獲後所拍之照片二張在卷可憑；再被告於九十一年二月一日警
    偵訊中所供之行竊過程，亦核與監視錄影帶之內容相符；另被告於為警逮捕後，
    在警察局接受警察詢問時，除曾向警察承認上開竊盜犯行外，被告並曾向追風汽
    車旅館之總經理己○○承認犯行，請求原諒，亦經證人蔡癸華於偵審中及證人己○○、戊○○於審理中結證無訛，被告於審理中亦直稱：「（對於證人（己○○
    ）所言有何意見？）我有對己○○承認，在警察局的時候。」、「有無帶警察至
    葫蘆圳？）有，我當時有帶警察到那裏，．．。」等語；及被告於九十一年一月
    三十日提領二萬二千元後，存款僅餘一千四百三十元，於九十一年二月一日復提
    領一千四百元，存款僅剩三十元，有被告於偵查中提出戶名為被告之世華聯合商
    業銀行存摺影本一份在卷可按等情，益證被告於九十年二月一日警偵訊中之自白
    ，確與事實相符。（二）被告於審理中雖辯稱：伊背部之傷痕係於案發前三、四
    天，在便利商店補貨，因穿拖鞋爬貨架時，正對著貨架滑下來所致，當時伊正面
    沒有撞到，背面撞到冰箱之握把云云。然衡諸吾人日常之生活經驗，被告既係於
    穿著拖鞋「爬」貨架時，「正對著」貨架「滑」下來，則其豈有正面沒有撞到，
    僅背面撞到冰箱握把之理，被告所辯顯有可疑。況查，被告於案發後約二個小時
    左右為警查獲時，其上開位於左手腕及背部之傷痕，均為新傷，已經證人庚○○
    於審理中證稱：「是新傷，因為他（即被告）剛開始皮下有稍微出血，皮膚有點
    脫落，這個脫落是新傷脫落的痕跡。」等語在卷，再佐以被告於案發當日為警查
    獲後經警所拍之傷痕照片，尚屬鮮紅而非暗紅，亦有該紙照片一紙在卷可憑，則
    該背部之傷痕顯非案發前三、四日所造成，亦甚明矣。（三）被告於九十年六月
    八日偵查中先係具狀辯稱：「．．，另被告於臨時偵查庭之自白，係緣於先前警
    察告知，稱在檢察官面前若不承認，就不會交保。被告內心交迫，不得以方說是
    被告所為．．」云云，嗣於審理中卻又辯陳：「（為什麼在檢察官那裏承認？）
    因為當時在地檢署拘留室裏面的犯人跟我說如果不承認的話，可能沒有辦法交保
    出去。」云云，核其所供先後不一，已難憑信。況被告前於八十七年間即有二次
    竊盜罪犯行，均經法院依通常訴訟程序審理，有臺灣高等法院被告全國前案紀錄
    表一份在卷可憑，是被告前既已曾經歷多次之警詢、偵查及審理程序，則其果真
    未為本案犯行，又豈有於檢察官初訊時，向檢察官直承犯行，且所供述之犯案經
    過，復與扣案錄影帶之內容相符之理。又被告雖另辯稱：警察至伊家中逮捕伊時
    ，恐嚇伊，要伊承認，說要修理伊，當時伊母親也在場云云。證人即被告母親張
    丙○○於審理中亦證稱：當天在伊家中警察說要給被告好看，要被告承認云云。
    然證人張丙○○為被告之母親，分屬人倫至親，其所為證詞誠有附和維護被告之
    虞。且衡諸常情，警察如欲恐嚇被告承認犯行，其僅須於警局私下為之即可，豈
    有在被告家中當著被告母親之面為之之理，是被告及張丙○○此部分陳詞，亦難
    採信。再者，被告於警局向警察承認犯行時，警察並無何恐嚇刑求情事，已經證
    人己○○於審理中結證在卷，參以被告苟真係受警察恐嚇始承認本案犯行，則其
    儘可於檢察官初訊時，向檢察官供明此情，請求檢察官調查，其既未為此，復在
    檢察官初訊時做出與錄影帶內容相符之犯案供詞，直至隔約四個半月後檢察官於
    九十年五月二十三日再次訊問時始辯稱：「（為何警訊中承認？）因為我怕被警
    察打才承認。」，並於九十年六月八日始委任律師具狀陳稱：警察逮捕伊時，威
    嚇被告稱再不承認，帶回警局要你好看，當時張丙○○也有在場云云，實難憑採
    。（四）被告於九十一年五月二十三日偵查中雖辯稱：案發當天伊於上午七點十
    五分離開就直接回家，回到家已七點四十三分，七點五十分伊帶小孩張鈺翎至豐
    春國小上學，八點五分回到家云云，嗣於九十一年五月十三日審理中則辯稱：九
    十年二月一日早上伊有在便利商店對面，丁○○經營之早餐店內吃早餐，約七點
    二十三分上下離開，平常伊只有在七點半以後會買早餐帶走不在店內吃云云。核
    被告就其離開便利商店之時間，及其離開便利商店後究係直接回家或是有先去吃
    早餐等節，所供先後不一，已值存疑。又證人即被告之女兒張鈺翎於九十年六月
    一日偵查中雖亦證稱：平常上學均係母親送伊去學校，有時候由伊父親送，九十
    年二月一日為返校日伊有上學，伊在豐春國小就讀三年級，當天是父親送伊上學
    ，是七點五十分，到學校要五分鐘云云；證人即被告之妻子乙○○於九十年十月
    四日審理中亦證稱：被告約七點五十分送小孩出去云云。然證人乙○○及張鈺翎
    分別為被告妻子及女兒，情屬至親，所證本有附和、迴護被告之虞，參以人類之
    記憶有限，常隨時間之經過而模糊，而被告於九十年五月二十三日偵查中時，竟
    能明確供陳案發當日其係於「七點十五分」離開直接回家，「七點四十三分」回
    到家，「七點五十分」帶小孩去上學云云、於九十一年五月十三日時，又能供稱
    ：伊係於「七點二十三分上下」離開云云；另證人張鈺翎於九十年六月一日偵查
    中竟亦能供稱：九十年二月一日伊父親是於「七點五十分」送伊上學云云；證人
    乙○○於九十年十月四日審理中，亦能證陳：被告約「七點五十分」送女兒去上
    學云云。是被告、證人張鈺翎及乙○○三人此部分陳詞，均尚難採信。此外，被
    告於九十一年四月二十五日聲請本院傳喚之證人即在被告所工作之便利商店對面
    賣早點之丁○○，於九十一年五月十三日本院審理中雖亦證稱：九十年二月一日
    伊上午五點半去賣早餐時，有看到被告，因為被告上大夜班，被告係於七點二十
    分下班，七點二十五分至伊所經營之早餐店吃早餐，被告當天是買完早餐就走了
    ，走的時候約七點半云云。惟，證人丁○○所證，既與被告於九十年五月二十三
    日偵查中所供：伊七點十五分下班後即直接回家云云不符，亦難採為有利於被告
    之認定。況查，本案竊盜犯行，確為被告所為已經本院綜合上情認定如前，且九
    十年二月一日上午七時四十分許，被告苟真有不在場證明，則其又何以不於檢察
    官初訊時向檢察官供明，是其於案發當日向警察及檢察官坦承犯行約四個半月之
    後，始企圖編造其離開便利商店、回至住處、送女兒上學之時間點脫卸刑責，實
    無可採。此外，被告所工作之便利商點距離被告家中，車程約二十分鐘至三十分
    鍾之間，如不塞車二十分鐘確實可以抵達，已經被告於審理中供陳屬實，核與證
    人蔡癸華於偵查中證稱：「被告從上班地方到家裏約二十分鐘」等語情節相符；
    又被告之住處與豐春國小之距離僅約五分鐘，已經證人張鈺翎於偵查中證明在卷
    ，另被告之住處就在追風汽車旅館後面，其間距離步行僅約五分鐘路程，亦經證
    人蔡癸華於審理中結陳在卷。而豐春國小與追風汽車旅館之位置相距甚近，追風
    汽車旅館之位置且在豐春國小前往被告住處途中，亦有被告於偵查提出之相關位
    置圖（見九十年度偵字第八一六八號偵查卷第五一頁）在卷可稽。依此，益證被
    告顯係於送女兒至豐春國小後，在返家途中，即至追風汽車旅館行竊無疑。綜上
    所述，被告所辯尚難採信。本件事證明確，被告犯行堪以認定。
二、按刑法第三百二十一條第一項第三款之攜帶兇器竊盜罪，係以行為人攜帶兇器竊
    盜為其加重條件，此所謂兇器，其種類並無限制，凡客觀上足對人之生命、身體
    、安全構成威脅，具有危險性之兇器均屬之，且祇須行竊時攜帶此種具有危險性
    之兇器為已足，並不以攜帶之初有行兇之意圖為必要（最高法院七十九年台上字
    第五二五三號判例要旨參照）。查被告甲○○於行竊時所持之水果刀一把及球棒
    一枝，在客觀上均足以對人之生命、身體、安全構成威脅，係屬上開條款所稱兇
    器無疑。是核被告所為，係犯刑法第三百二十一條第一項第三款之攜帶兇器竊盜
    罪。又九十年二月一日台中地區之日出時間為上午六時三十九分，有中華民國九
    十年台中地區日出日沒時刻表一件在卷可按，被告為本案犯行之時間則約為上午
    七時五十分許，並非夜間甚明，檢察官於起訴書所犯法條欄內贅引刑法第三百二
    十一條第一款，尚有未合，附此敘明。未查，被告前於八十七年間先後二次均因
    竊盜罪，經本院分別判處有期徒刑八月及一年確定，並接續執行該二有期徒刑，
    嗣於八十九年四月六日假釋，並於八十九年十月十九日假釋期滿執行完畢，有台
    灣台中地方法院檢察署刑案資料查註紀錄表及台灣高等法院被告全國前案紀錄表
    各一份附卷可憑，其於有期徒刑執行完畢後五年內，再犯本件有期徒刑以上之罪
    ，為累犯，應依刑法第四十七條之規定加重其刑。爰審酌被告已有二次竊盜罪前
    科，素行不佳，且其所犯上開二次竊盜犯行，均係犯刑法第三百二十一條之加重
    竊盜罪，其中一次並亦有攜帶兇器竊盜情形，有本院八十七年度易字第六八四號
    及四九二九號二份確定判決在卷可考、被告甫於八十九年四月六日假釋出獄，旋
    於九十年二月一日即又再為本案犯行、其犯罪之動機、目的、手段、所竊得之財
    物約為二萬八千元及其犯罪後猶飾詞狡卸刑責，未見悔意，態度不佳等一切情狀
    ，量處如主文所示刑。如事實欄所示被告行竊時所戴之安全帽已經被告丟入葫盧
    圳滅失，業據被告於警詢中供明在卷，復查無其他積極證據足認尚屬存在，爰不
    予宣告沒收。另扣案之毛巾一條、水果刀一支、球棒一枝及監視錄影帶一捲均非
    被告所有，已如前述，復非屬違禁物，本院自不得予以沒收，併此敘明。
據上論斷，應依刑事訴訟法第二百九十九條第一項前段，刑法第三百二十一條第一項
第三款、第四十七條，判決如主文。
中      華      民      國    九十一    年      七      月     十一     日
                                          臺灣臺中地方法院刑事第三庭
                                              法    官    江  奇  峰
右正本證明與原本無異。
如不服本判決，應於判決送達後十日內向本院提出上訴狀，上訴於臺灣高等法院臺中
分院( 須附繕本 )。
                                              書記官
中      華      民      國    九十一    年      七      月     十一     日
附錄論罪科刑法條全文：
刑法第三百二十一條第三款：
犯竊盜罪而有左列情形之一者，處六月以上五年以下有期徒刑：
三  攜帶兇器而犯之者。
